【裁判字號】    99,易,1003
【裁判日期】    991117
【裁判案由】    竊盜等
【裁判全文】
臺灣苗栗地方法院刑事判決              99年度易字第1003號
公  訴  人  臺灣苗栗地方法院檢察署檢察官
被      告  丁○○
上列被告因竊盜等案件，經檢察官提起公訴（99年度偵字第1083
號、第3692號、第3752號），本院以簡式審判程序審理，判決如
下：
    主  文
丁○○共同犯竊盜未遂罪，處有期徒刑參月，如易科罰金，以新
臺幣壹仟元折算壹日；又犯竊盜罪，處有期徒刑伍月，如易科罰
金，以新臺幣壹仟元折算壹日。應執行有期徒刑柒月，如易科罰
金，以新臺幣壹仟元折算壹日。
    犯罪事實及理由
一、犯罪事實：
    本件犯罪事實，除將犯罪事實欄一有關丙○○前科紀錄部分
    刪除外，其餘均引用檢察官起訴書之記載（如附件）。
二、證據名稱：
    除增加被告丁○○於本院之自白、臺灣高等法院被告前案紀
    錄表1 份外，其餘引用檢察官起訴書之記載（如附件）。
三、論罪科刑：
    核被告丁○○所為係犯刑法第320 條第3 項、第1 項之竊盜
    未遂罪、第354 條毀損罪、第320 條第1 項竊盜罪。又其上
    述竊盜未遂、毀損犯行，與丙○○（已審結）間，具有犯意
    聯絡與行為分擔，應論以共同正犯。又其以一行為犯竊盜未
    遂罪、毀損罪2 罪名，應依刑法第55條前段規定，論以想像
    競合犯，從一重之竊盜未遂罪處斷（起訴書認係2 行為觸犯
    2 罪名，應予分論併罰，容有誤會，附此敘明）。又被告著
    手實行竊盜行為而不遂，為未遂犯，應依刑法第25條第2 項
    之規定減輕其刑。又其所為上述2 次竊盜犯行（1 次既遂、
    1 次未遂），犯意個別，行為互殊，應予以分論併罰。爰審
    酌被告為貪圖私利，於上述時地夥同丙○○竊取甲○○之自
    用小客車、獨自竊取乙○○之機車，實不足取。並考量其犯
    罪的動機、目的、手段、竊取上述自用小客車未遂、竊取機
    車既遂、自用小客車及機車之價值非低，及其坦承犯行犯後
    態度尚佳等一切情狀，復斟酌檢察官的具體求刑，分別量處
    如主文所示之刑，並諭知易科罰金的折算標準，復定其應執
    行刑。末按刑法第2 條係規範行為後「法律變更」所生新舊
    法比較適用之準據法，故如新舊法處罰之輕重相同，即無比
    較適用之問題，非此條所指之法律有變更，應依一般法律適
    用原則，適用裁判時法（最高法院95年度第21次刑事庭會議
    、97年度第2 次刑事庭會議決議意旨可資參照）。復依司法
    院大法官會議於98年6 月19日所公布之釋字第662 號解釋：
    「中華民國94年2 月2 日修正公布之現行刑法第41條第2 項
    ，關於數罪併罰，數宣告刑均得易科罰金，而定應執行刑之
    刑逾6 個月者，排除適用同條第1 項得易科罰金之規定部分
    ，與憲法第23條規定有違，並與本院釋字第366 號解釋意旨
    不符，應自本解釋公布之日起失其效力。」故對於數罪併罰
    ，數宣告刑均得易科罰金，而定應執行之刑超過6 個月之案
    件，依司法院釋字第366 號、第662 號解釋意旨，仍得易科
    罰金。嗣於98年12月30日，經總統以華總一義字第09800325
    491 號令修正公布刑法第41條，並自公布日施行（即自99年
    1 月1 日生效），其中修正公布之刑法第41條第8項 規定：
    「第1 項至第4 項及第7 項之規定，於數罪併罰之數罪均得
    易科罰金或易服社會勞動，其應執行之刑逾6 月者，亦適用
    之。」。是本件被告丁○○於上述時地，所犯之2次 竊盜犯
    行，所受數罪之宣告刑均得易科罰金，所定之應執行之刑已
    逾6 月，無論依修正前闡釋之大法官釋字662 號解釋意旨，
    或修正後第41條第8 項之規定，對於數罪併罰之數罪均得易
    科罰金，其應執行之刑逾6 月者，均得易科罰金，即無有利
    或不利之情形，揆諸前揭決議之意旨，並無比較新舊法之必
    要，故應逕適用修正後之刑法第41條第8 項論擬，為被告丁
    ○○諭知其應執行刑之易科罰金折算標準，併此敘明。
據上論斷，應依刑事訴訟法第284 條之1 、第273 條之1 第1 項
、第299 條第1 項前段、第310 條之2 、第454 條第2 項，刑法
第28條、第320 條第1 項、第3 項、第354 條、第25條第2 項、
第55條前段、第51條第5 款、第41條第1 項前段、第8 項，刑法
施行法第1 條之1 ，判決如主文。
本案經檢察官林文中到庭執行職務。
中    華    民    國    99    年    11    月    17    日
                  刑事第一庭    法  官  呂曾達
以上正本證明與原本無異。
如不服本判決，應於判決送達後10日內向本院提出上訴狀（應抄
附繕本），其未敘述上訴理由者，應於上訴期間屆滿後20日內補
提理由書狀於本院，上訴於臺灣高等法院臺中分院。告訴人或被
害人如對於本判決不服者，應具備理由請求檢察官上訴，其上訴
期間之計算係以檢察官收受判決正本之日期為準。
                                書記官  劉容辰
中    華    民    國    99    年    11    月    17    日
附錄本案所犯法條全文：
中華民國刑法第320條
（普通竊盜罪）
意圖為自己或第三人不法之所有，而竊取他人之動產者，為竊盜
罪，處5  年以下有期徒刑、拘役或 5 百元以下罰金。
意圖為自己或第三人不法之利益，而竊佔他人之不動產者，依前
項之規定處斷。
前二項之未遂犯罰之。
中華民國刑法第354條
（毀損器物罪）
毀棄、損壞前二條以外之他人之物或致令不堪用，足以生損害於
公眾或他人者，處 2 年以下有期徒刑、拘役或 5 百元以下罰金
。

司法院資訊處製作；財團法人民間司法改革基金會備份。
